臺灣新北地方法院板橋簡易庭民事簡易判決
111年度板簡字第1006號
原      告  湯朝安  
被      告  李禹賢  

訴訟代理人  陳正賢  
上列當事人間請求侵權行為損害賠償事件，本院於民國111年6月
30日言詞辯論終結，判決如下：
    主      文
被告應給付原告新臺幣壹萬參仟壹佰伍拾伍元，及自民國一百一
十一年四月九日起至清償日止，按週年利率百分之五計算之利息
。
原告其餘之訴駁回。
訴訟費用由被告負擔百分之四，餘由原告負擔。
本判決原告勝訴部分得假執行。
原告其餘假執行之聲請駁回。
    事實及理由
一、原告主張：被告於民國109年5月1日7時45分許，駕駛車牌號
    碼000-0000號自用小客車，行經新北市○○區○○路00號，因左
    偏繞越違停車輛時，未注意車前狀況，與原告騎乘所有之車
    牌號碼號705-KXZ（下稱系爭機車）發生擦撞，致原告受有
    雙肩膀挫傷、右小腿挫傷、腹壁擦挫傷之傷害，系爭機車受
    損，原告因此受有下列損害：
　㈠醫療費用新臺幣（下同）90元。
　㈡交通費1,000元。
　㈢工作損失124,800元：原告每日工資1,600元，因前開傷勢長
    達3個月期間無法工作，受有不能工作之損失124,800元。
　㈣精神慰撫金20萬元：原告因前開傷勢造成相當之精神上痛苦
    ，故而請求精神慰撫金20萬元。
　㈤車輛受損修理費用30,650元：系爭機車經泉和車業有限公司
    （下稱泉和車業）修復後，支出修復金額為30,650元（皆為
    零件費用）。以上共計356,540元。為此，爰依民法第184條
    第1項前段、第2項、第191條之2規定，請求被告負損害賠償
    責任，提起本件訴訟，並聲明：㈠被告應給付原告356,540元
    及自起訴狀繕本送達被告之翌日起至清償日止，按週年利率
    百分之5計算之利息。㈡請准供擔保宣告假執行。
二、被告則以：本件事故有申請事故鑑定，鑑定結果除被告外，
    尚有其他兩輛車，三台車皆同為肇事因素。對原告所請求之
    金額，醫療費用不爭執，系爭機車維修費用零件部分請求折
    舊，精神慰撫金請求過高，其餘工作損失、交通費用部分並
    無提出單據或證明，應無理由等語，茲為抗辯，並聲明：原
    告之訴駁回。
三、法院之判斷：
  ㈠原告主張被告於109年5月1日7時45分許，駕駛車牌號碼000-0
    000號自用小客車，行經新北市○○區○○路00號，因左偏繞越
    違停車輛時，未注意車前狀況，與原告騎乘所有系爭機車發
    生擦撞，致原告受有雙肩膀挫傷、右小腿挫傷、腹壁擦挫傷
    之傷害，系爭機車亦因此受損之事實，業據其提出佛教慈濟
    醫療財團法人台北慈濟醫院（下稱慈濟醫院）診斷證明書、
    急診醫療費用收據、泉和車業機車保養明細表等件為憑，並
    據本院依職權向新北市政府警察局中和分局調閱本件道路交
    通事故調查資料，核閱屬實，復為被告所不爭執，堪信原告
    此部分之主張為真。至原告所提出損害賠償項目及請求，則
    為被告所爭執，並以前詞置辯。
　㈡按因故意或過失，不法侵害他人之權利者，負損害賠償責任
    ；數人共同不法侵害他人之權利者，連帶負損害賠償責任；
    汽車、機車或其他非依軌道行駛之動力車輛，在使用中加損
    害於他人者，駕駛人應賠償因此所生之損害，民法第184條
    第1項前段、第185條第1項前段、第191條之2本文分別定有
    明文。又不法毀損他人之物者，被害人得請求賠償其物因毀
    損所減少之價額；負損害賠償責任者，除法律另有規定或契
    約另有訂定外，應回復他方損害發生前之原狀；第1項情形
    ，債權人得請求支付回復原狀所必要之費用，以代回復原狀
    ；不法侵害他人之身體、健康、名譽、自由、信用、隱私、
    貞操，或不法侵害其他人格法益而情節重大者，被害人雖非
    財產上之損害，亦得請求賠償相當之金額，民法第196條、
    第213條第1項、第3項、第195條第1項本文亦有明文。本件
    被告就系爭事故應負肇事責任，已如前述，則原告依前開規
    定，訴請被告負損害賠償責任，應屬有據，茲將原告得請求
    被告賠償之金額，分述如下：
    ⒈醫療費用部分：
　　　原告主張因被告前開過失傷害行為受有雙肩膀挫傷、右小
      腿挫傷、腹壁擦挫傷等傷害，並支出醫療費用90元乙情，
      業據提出慈濟醫院診斷證明書及急診醫療費用收據為證，
      且為被告所不爭執，故原告此部分之請求，即屬有據。
    ⒉交通費部分：
　　　原告主張因本件事故因而支出交通費1,000元等語，為被
      告爭執，原告就此部分主張復未提出任何單據以實其說，
      是此部分之請求，即屬無據。
    ⒊不能工作損失部分：
　　　原告主張其從事工地搬運相關工作，因系爭事故受傷，而
      受有三個月之工作損失124,800元等情，固據提出前揭診
      斷證明書為憑，惟觀以原告所提出之診斷證明書醫囑欄位
      記載，並未註明需休養時日，可見前揭醫院之醫囑皆未認
      定原告有即刻休養而不能工作之情事，況原告並未提出其
      他相關事證資料以資證明確因無法工作而受有工作損失，
      故原告主張因系爭事故而有不能工作之損失，難認有據。
    ⒋系爭機車維修費用部分：
　　　按依民法第196條請求賠償物被毀損所減少之價額，得以
      修復費用為估定之標準，但以必要者為限（例如：修理材
      料以新品換舊品，應予折舊）。被害人如能證明其物因毀
      損所減少之價額，超過必要之修復費用時，就其差額，仍
      得請求賠償【最高法院77年度第9次民事庭會議決議㈠可資
      參照】。查，原告主張系爭車輛因本件事故受損，其因而
      支付系爭機車修復費用30,650元(皆為零件費)乙情，業據
      其提出泉和車業機車保養明細表為據（見本院卷第17頁）
      ，惟該修復費用之零件係以新品更換舊品，則應扣除折舊
      後計算其損害。復依行政院財政部發布之「固定資產耐用
      年數表」規定，機器腳踏車其耐用年數為3年，並依同部
      訂定之「固定資產折舊率表」規定，耐用年數3年依定率
      遞減法之折舊率為千分之536，其最後1年之折舊額，加歷
      年折舊累計額，其總和不得超過該資產成本原額10分之9
      。又查，系爭車輛係於102年9月出廠，有公路監理電子閘
      門查詢附卷可稽，至本件事故發生之109年5月1日，系爭
      車輛之實際使用年數已逾3年，故原告就零件部分得請求
      之金額應以3,065元為限（計算式：30,6501/10=3,065）
      ，則為原告所得請求之車損費用。
    ⒌精神慰撫金部分：
　　　再按不法侵害他人之人格權，被害人受有非財產上損害，
      請求加害人賠償相當金額之慰撫金時，法院對於慰撫金之
      量定，應斟酌實際加害情形、所造成之影響、被害人痛苦
      之程度、兩造之身分地位、經濟情形及其他各種狀況，以
      核定相當之數額（最高法院47年度台上字第1221號、51年
      度台上字第223號判例意旨參照）。查，原告因被告前開
      侵權行為，而受有上開傷勢，已如前述，堪認原告精神上
      自受有一定程度之痛苦，原告依民法第195條第1項本文規
      定，請求非財產上損害賠償，堪認允妥。爰審酌原告自陳
      為高中肄業、現任職於工地打工、日薪1,600元、名下無
      不動產，另參酌兩造稅務電子閘門所得調件明細表所示資
      力狀況，經綜合考量兩造之關係、身分地位、經濟狀況、
      原告受傷程度、被告之侵權行為態樣暨情節等一切情狀，
      認原告請求被告賠償20萬元之非財產上損害尚屬過高，應
      核減為1萬元為適當。
    ⒍綜上，原告得請求被告賠償之金額共計13,155元（計算式
      ：90+3,065+10,000＝13,155元）。
　㈢按數人共同不法侵害他人之權利者，連帶負損害賠償責任；
    連帶債務之債權人，得對於債務人中之一人或數人或其全體
    ，同時或先後請求全部或一部之給付，民法第185條第1項前
    段、第273條第1項分別定有明文。又共同侵權行為之成立，
    不以共同侵權行為人間有意思聯絡為必要，苟各行為人之過
    失行為，均為其所生損害之共同原因，即所謂行為關連共同
    ，亦足成立共同侵權行為，而就全部損害負連帶賠償責任（
    最高法院67年台上字第1737號判例意旨參照）。被告辯稱其
    本件事故經申請鑑定結果，包含被告在內，三台車同為肇事
    因素等語，並提出新北市政府車輛行車事故鑑定會鑑定意見
    書為憑。又稽之該鑑定意見書之鑑定結果為：「李禹賢（即
    被告）駕駛自用小客車，左偏繞越違停車輛時，未注意車前
    狀況；不詳車號貨車，於顯有妨礙車輛通行處所違規停車，
    妨礙車輛通行；不詳車號汽車，於顯有妨礙車輛通行處所違
    規停車，妨礙車輛通行，三方同為肇事原因。湯朝安（即原
    告）駕駛普通重型機車，無肇事因素。」，堪認除被告外，
    訴外人所駕駛之不詳貨車、汽車同時停於車輛通行處，妨礙
    車輛通行，與被告為繞越上開車輛而左偏致未注意車前狀況
    ，皆為本件事故之肇事因素。惟觀諸前開說明，原告依民法
    第185條第1項前段、第273條第1項規定，本得向連帶債務人
    之一人或數人為全部或一部之請求，至被告與訴外不詳之貨
    車、汽車駕駛人就本件損害之發生，究應按何比例負擔肇事
    責任，僅為連帶債務人間內部分擔及賠償債權人後內部求償
    之問題，是被告以鑑定意見書拒絕給付，自無理由。
　㈣末按遲延之債務，以支付金錢為標的者，債權人得請求依法
    定利率計算之遲延利息。給付無確定期限者，債務人於債權
    人得請求時，經其催告而未為給付，自受催告時起，負遲延
    責任。其經債權人起訴而送達訴狀，或依督促程序送達支付
    命令，或為其他相類之行為者，與催告有同一之效力。應付
    利息之債務，其利率未經約定，亦無法律可據者，週年利率
    為百分之5，民法第233條第1項、第229條第2項及第203條分
    別定有明文。本件原告請求被告給付之損害賠償，係以支付
    金錢為標的，且無確定期限及約定利率，故原告請求被告給
    付自起訴狀繕本送達翌日即111年4月9日起至清償日止，按
    週年利率百分之5計算之利息，併應准許。
四、綜上所述，原告依侵權行為損害賠償之法律關係，請求被告
    給付13,155元，及自起訴狀繕本送達翌日即111年4月9日起
    至清償日止，按週年利率百分之5計算之利息，為有理由，
    應予准許。逾此範圍之請求，則無理由，應予駁回。
五、本件原告勝訴部分係依民事訴訟法第427條第1項規定適用簡
    易訴訟程序所為被告敗訴之判決，爰依同法第436條第2項、
    第389條第1項第3款規定，依職權宣告假執行。至原告敗訴
    部分，其訴既經駁回，其假執行之聲請即失所附麗，應予駁
    回。
六、本件事證已臻明確，兩造其餘之攻擊防禦方法及所提證據，
    於判決結果不生影響，爰不一一論列，併此敘明。
七、訴訟費用負擔之依據：民事訴訟法第79條。
中　　華　　民　　國　　111 　年　　7 　　月　　21　　日
                  臺灣新北地方法院板橋簡易庭
                        法  官  陳怡親
以上為正本係照原本作成。
如不服本判決，應於送達後20日內，向本院提出上訴狀並表明上
訴理由，如於本判決宣示後送達前提起上訴者，應於判決送達後
20日內補提上訴理由書（須附繕本）。
中　　華　　民　　國　　111 　年　　7 　　月　　21　　日
                        書記官  劉芷寧